臺灣臺南地方法院民事判決　　　　　　 95年度重訴字第243號
原　　　告　鄭正雄
　　　　　　　　　　　　號
　　　　　　鄭益勝
　　　　　　乙○○○
　　　　　　鄭靜淑
上四人共同
訴訟代理人　李合法律師
　　　　　　趙培皓律師
被　　　告　甲○○
訴訟代理人　盧之耘律師
上被告甲○○因過失致死案件，原告提起刑事附帶民事訴訟，請
求被告侵權行為損害賠償，經本院刑事庭裁定移送前來，由本院
審理（95年度重訴字第243號），嗣原告乙○○○另行起訴請求
被告侵權行為損害賠償事件（96年度訴字第40號），經本院於民
國96年7月6日命合併辯論，於96年8月21日言詞辯論終結，並合
併判決如下：
    主      文
被告應給付原告鄭正雄、鄭益勝各新台幣壹萬肆仟柒佰伍拾元，
及自民國九十三年二月二十八日起至清償日止，按年利率百分之
五計算之利息。
被告應給付原告乙○○○新台幣參拾玖萬捌仟肆佰伍拾貳元，及
自民國九十三年二月二十八日起至清償日止，按年利率百分之五
計算之利息。
原告其餘之訴駁回。
訴訟費用新台幣壹萬壹仟肆佰玖拾肆元由被告負擔十分之四即新
台幣肆仟伍佰玖拾捌元，其餘由原告乙○○○負擔。
本判決原告勝訴部份得假執行，但被告分別以新台幣壹萬肆仟柒
佰伍拾元、壹萬肆仟柒佰伍拾元、參拾玖萬捌仟肆佰伍拾貳元為
原告鄭正雄、鄭益勝、乙○○○供擔保後，得免為假執行。
原告其餘假執行之聲請駁回。
    事實及理由
甲、程序方面：
一、按分別提起之數宗訴訟，其訴訟標的相牽連或得以一訴主張
    者，法院得命合併辯論；命合併辯論之數宗訴訟，得合併裁
    判；民事訴訟法第 205條第1項、第2項分別定有明文。又分
    別提起之數宗訴訟，既已限於其訴訟標的相牽連或得以一訴
    主張者，方得命合併辯論如前所述，則縱當事人兩造有所不
    同，如法院認有必要時，仍應許合併裁判，以防裁判之牴觸
    ，此即為民國92年1月14日修正通過之民事訴訟法第205條第
    2項，將舊法所載之「其當事人兩造相同者」等字刪除之故
    ，此參之司法院編印之「民事訴訟法部分條文修正對照表」
    中第205條條文之第3欄「司法院提案說明欄」內容亦明。查
    本院95年度重訴字第243號侵權行為損害賠償事件之原告為
    鄭正雄、鄭益勝、乙○○○、鄭靜淑，而本院96年度訴字第
    40號侵權行為損害賠償事件之原告則為乙○○○，兩者之當
    事人雖有部分不同，惟此二事件所本之基礎事實相同，系爭
    侵權行為均係由同一交通事故所造成，被告均為甲○○，且
    兩造均同意此二事件合併辯論、合併裁判，本院爰依民事訴
    訟法第205條第1項、第2項之規定，命此二事件合併辯論、
    合併裁判，先予敘明。
二、本件被告未於最後言詞辯論期日到場，核無民事訴訟法第38
    6條各款所列情形，爰依原告之聲請，由其一造辯論而為判
    決。
三、按訴狀送達後，原告不得將原訴變更或追加他訴，但請求之
    基礎事實同一者，或擴張或減縮應受判決事項之聲明者，不
    在此限，民事訴訟法第255條第1項第2、3款分別定有明文。
    本件原告起訴原請求被告應給付原告乙○○○新台幣（下同
    ）3,456,550元，原告鄭正雄、鄭益勝、鄭靜淑共331萬元，
    及均自刑事附帶民事訴訟起訴狀繕本送達翌日起至清償日止
    ，按年利率百分之5計算之利息，並願供擔保請准宣告假執
    行。嗣於93年11月29日具狀將原告乙○○○關於其個人因本
    件車禍事故受傷部分撤回（其因其夫鄭鴻光死亡所受之損害
    部分不撤回），其後復於95年4月18日具狀將原告鄭正雄、
    鄭益勝、鄭靜淑部分之聲明分開請求，以及就請求之項目為
    部分之減縮，變更後之聲明為：被告應給付原告乙○○○10
    0萬元、原告鄭正雄、鄭益勝各1,125,000元、原告鄭靜淑10
    0萬元，及均自刑事附帶民事訴訟起訴狀繕本送達翌日起至
    清償日止，按年利率百分之5計算之利息，並願供擔保請准
    宣告假執行。原告乙○○○另於93年11月29日就其個人因本
    件車禍事故受傷部分，請求被告應給付原告乙○○○1,056,
    550元，及自起訴狀繕本送達翌日起至清償日止，按年利率
    百分之5計算之利息，並願供擔保請准宣告假執行；嗣後於
    95年12月11日當庭減縮聲明為：被告應給付原告乙○○○
    798,452元，及自起訴狀繕本送達翌日起至清償日止，按年
    利率百分之5計算之利息，並願供擔保請准宣告假執行，核
    諸前開法文所示，並無不合，應予准許，先予敘明。
乙、實體部分：
一、原告起訴主張：
  (一)被告於91年12月1日上午6時15分許，駕駛車牌號碼8J-0441
    號自小客車，沿臺南縣關廟鄉田中村境內，屬雙向二車道之
    省道台十九甲線公路快車道，由北往南方向（即關廟往阿蓮
    ）行駛，行經該路段52公里800公尺處時，理應注意汽車在
    雙向二車道行駛時，均應在遵行車道內行駛；汽車駕駛人駕
    駛汽車，應遵守道路交通標線之指示，並應注意分向限制線
    （即雙黃線），用以劃分路面成雙向車道，禁止車輛跨越行
    駛，並不得迴轉。又依當時天候晴朗、日間自然光線、路面
    乾燥、無缺陷，道路上亦未有任何障礙物，且視距良好等情
    ，客觀上亦無不能注意之情事，其竟疏未注意而跨越分向限
    制線並侵入對向車道逆向行駛。適有被害人鄭鴻光騎乘車牌
    號碼VYO-579號輕型機車搭載其妻即原告乙○○○，沿前述
    省道台十九甲線公路，由南往北方向（即阿蓮往關廟）之慢
    車道行駛亦同時行經該處，被告因有前述疏失，以致鄭鴻光
    發現被告所駕駛之自小客車侵入其正常行駛之車道時，隨即
    向左閃避，被告則往右前方閃避，惟雙方仍閃避不及，被告
    所駕駛之自小客車左前方遂與鄭鴻光所騎乘之輕型機車正面
    於省道台十九甲線公路，由南往北方向之快車道，靠近快慢
    車道分隔線附近發生碰撞，鄭鴻光自機車上彈起先跌落在被
    告所駕駛之自小客車車頂，再跌落在省道台十九甲線公路由
    北往南快慢車道分隔線附近，原告乙○○○則自機車掉落。
    鄭鴻光因之受有頭部外傷、下肢骨折之傷害，原告乙○○○
    則受有右股骨開放性骨折、右側髖骨骨折、左側鎖骨骨折及
    右側外側足踝骨折等傷害，嗣後鄭鴻光經送醫救治後，延至
    同日上午9時30分許，仍因腦挫傷而傷重不治死亡。為此依
    據侵權行為損害賠償之規定，請求被告賠償原告下列項目之
    金額：
    1.被害人鄭鴻光死亡部分之損害：
      (1)殯葬費用部分：被害人鄭鴻光之殯葬費用共25萬元，係
        由被害人二子即原告鄭正雄、鄭益勝各支付125,000元
        。
      (2)精神慰撫金部分：原告鄭正雄、鄭益勝及鄭靜淑痛失至
        親，未能如期盡孝養之責，精神上自感莫大痛苦；而原
        告乙○○○與被害人夫妻鶼鰈情深，本欲白頭偕老，孰
        料竟生橫禍，原告乙○○○老年失伴，情何以堪，原告
        四人爰各請求100萬元之精神慰撫金。
    2.原告乙○○○受傷部分之損害：
      (1)醫療費用部分：請求70,952元。
      (2)增加生活上需要即看護費用部分：請求19萬元。
      (3)精神慰撫金部分：請求80萬元。
        原告乙○○○遭被告撞傷，受有上述傷害，分別於91年
        12月20日、92年1月3日、同年1月10日、1月22日進行清
        創、植皮及皮瓣覆蓋手術，於92年2月12日進行骨內固
        定部分移除手術及死骨切除和清創、皮瓣覆蓋手術；手
        術後仍有右膝攣縮、併骨髓遺存顯著功能障礙，不良於
        行之情狀，嗣後仍需持續門診治療，致身心備受煎熬，
        精神痛苦難以言喻，請求被告賠償精神慰撫金80萬元。
    3.原告乙○○○就受傷部分已獲得強制責任險理賠金262,50
      0元，業從請求之金額裡面扣除。
  (二)聲明：
    1.被告應給付原告鄭正雄、鄭益勝各1,125,000元、原告鄭
      靜淑100萬元，及均自刑事附帶民事訴訟起訴狀繕本送達
      翌日起至清償日止，按年利率百分之5計算之利息。
    2.被告應給付原告乙○○○1,798,452元，及其中100萬元部
      分（即其夫鄭鴻光死亡部分之損害金額）自刑事附帶民事
      訴訟起訴狀繕本送達翌日起至清償日止，其中798,452元
      部分（即其個人受傷部分之損害金額）自起訴狀繕本送達
      翌日起至清償日止，按年利率百分之5計算之利息。
    3.原告願供擔保請准宣告假執行。
  (三)對被告抗辯所為之陳述：
    1.否認鄭鴻光未戴安全帽對本件事故應負與有過失之責；至
      於被告所辯鄭鴻光未依規定行駛於慢車道部分，因該路段
      未設有快、慢車道分隔線，所以鄭鴻光對此部分並無過失
      責任。
    2.96年8月10日言詞辯論時，法官應未提及被害人過失比例
      較被告重的部分，被告律師96年8月21日陳報狀似就此部
      分有所誤認。
    3.被告先前賠償50萬元部分，原則上平均抵償四位原告就被
      害人死亡部分之債權，應以在被害人死亡部分扣除為原則
      ，不應由原告乙○○○受傷部分來扣抵。
二、被告則聲明請求駁回原告之訴，如受不利判決，願供擔保請
    准宣告免為假執行，並以下列情詞置辯：
  (一)被告原對本件事故發生之事實有爭執，惟基於訴訟經濟之考
    量，願就事實部分不予爭執。
  (二)惟依刑事判決認定之事實，鄭鴻光未戴安全帽對於損害擴大
    屬與有過失。
  (三)且鄭鴻光未依規定行駛於慢車道上，此部分亦為與有過失。
  (四)對於原告鄭正雄、鄭益勝請求之喪葬費用、原告乙○○○傷
    害部分所請求之醫療費用及看護費用均不爭執，惟原告四人
    請求之精神慰撫金過高，請鈞院依法斟酌。
  (五)本件除強制責任險給付之金額應扣除外，被告前已給付50萬
    元予原告等人，該金額乃就本件車禍事故之被告過失責任之
    全部，先行予以賠償，亦應於被告應賠償之金額內（包括鄭
    鴻光死亡及原告乙○○○受傷部分）扣除之。
三、本院之判斷：
  (一)原告主張被告於91年12月1日上午6時15分許，駕駛車牌號碼
    8J-0441號自小客車，沿臺南縣關廟鄉田中村境內，屬雙向
    二車道之省道台十九甲線公路快車道，由北往南方向（即關
    廟往阿蓮）行駛，行經該路段52公里800公尺處時，理應注
    意汽車在雙向二車道行駛時，均應在遵行車道內行駛；汽車
    駕駛人駕駛汽車，應遵守道路交通標線之指示，並應注意分
    向限制線（即雙黃線），用以劃分路面成雙向車道，禁止車
    輛跨越行駛，並不得迴轉。又依當時天候晴朗、日間自然光
    線、路面乾燥、無缺陷，道路上亦未有任何障礙物，且視距
    良好等情，客觀上亦無不能注意之情事，其竟疏未注意而跨
    越分向限制線並侵入對向車道逆向行駛。適有被害人鄭鴻光
    騎乘車牌號碼VYO-579號輕型機車搭載其妻即原告乙○○○
    ，沿前述省道台十九甲線公路，由南往北方向（即阿蓮往關
    廟）之慢車道行駛亦同時行經該處，被告因有前述疏失，以
    致鄭鴻光發現被告所駕駛之自小客車侵入其正常行駛之車道
    時，隨即向左閃避，被告則往右前方閃避，惟雙方仍閃避不
    及，被告所駕駛之自小客車左前方遂與鄭鴻光所騎乘之輕型
    機車正面於省道台十九甲線公路，由南往北方向之快車道，
    靠近快慢車道分隔線附近發生碰撞，鄭鴻光自機車上彈起先
    跌落在被告所駕駛之自小客車車頂，再跌落在省道台十九甲
    線公路由北往南快慢車道分隔線附近，原告乙○○○則自機
    車掉落。鄭鴻光因之受有頭部外傷、下肢骨折之傷害，原告
    乙○○○則受有右股骨開放性骨折、右側髖骨骨折、左側鎖
    骨骨折及右側外側足踝骨折等傷害，嗣後鄭鴻光經送醫救治
    後，延至同日上午9時30分許，仍因腦挫傷而傷重不治死亡
    等語，業據原告提出相驗屍體證明書、戶籍謄本、診斷證明
    書、醫療費用收據等件為證，且為被告所不爭執，自堪信原
    告此部分之主張為真實。
  (二)按因故意或過失，不法侵害他人之權利者，負損害賠償責任
    ；另不法侵害他人致死者，對於支出醫療及增加生活上需要
    之費用或殯葬之人，亦應負損害賠償責任；不法侵害他人之
    身體或健康者，對於被害人因此喪失或減少勞動能力或增加
    生活上之需要時，應負損害賠償責任；不法侵害他人致死者
    ，被害人之父、母、子、女及配偶，雖非財產上之損害，亦
    得請求賠償相當之金額，不法侵害他人之身體、健康、名譽
    、自由、信用、隱私、貞操，或不法侵害其他人格法益而情
    節重大者，被害人雖非財產上之損害，亦得請求賠償相當之
    金額。民法第184條第1項前段、第192條第1項、第193條第1
    項、第194條、第195條第1項前段分別定有明文。依上開認
    定之事實，被告對本車禍事故應負過失責任，應可認定，又
    被害人鄭鴻光因本件車禍受有頭部外傷、下肢骨折等傷害，
    嗣後因腦挫傷而傷重不治死亡，亦有檢察官督同檢驗員相驗
    所製作之勘驗筆錄、驗斷書、相驗屍體證明書暨相驗屍體照
    片等附於相驗卷可資佐證，而被告上開過失致死之犯行，業
    經檢察官提起公訴，並經台灣高等法院台南分院判決被告過
    失致死罪處有期徒刑8月確定，且為被告所不爭執，並經本
    院依職權調閱該刑事卷宗全卷（含非常上訴卷）審認無訛，
    而被告之過失行為與被害人鄭鴻光之死亡以及原告乙○○○
    所受之上述傷害間均有相當之因果關係，被告自應就被害人
    鄭鴻光之死亡以及原告乙○○○所受之上述傷害，對原告負
    損害賠償之責。茲分別就原告請求之項目審酌如下：
    1.被害人鄭鴻光死亡部分之損害：
      (1)殯葬費用部分：原告鄭正雄、鄭益勝主張其各支出被害
        人鄭鴻光之殯葬費用125,000元之事實，業據提出相關
        收據為證（見本院94年度南調字第33號卷第46頁至第49
        頁），且為被告所不爭執，是原告鄭正雄、鄭益勝此部
        分之主張，應為可採。
      (2)精神慰撫金部分：按慰撫金數額之認定，除依被害人及
        其家屬所受身體上及精神上痛苦程度及所造成之影響二
        者予以衡量外，尚須斟酌雙方之身分資力與加害之程度
        等情予以核定。經查，被告為高中畢業、曾經擔任郵局
        局長，事故發生當時已經退休，94年度所得為6,000元
        ，名下有房屋二筆、土地十筆；原告乙○○○為被害人
        鄭鴻光之妻，學歷是小學畢業，94年度所得為0元，名
        下無財產；原告鄭正雄為被害人鄭鴻光之子，94年度所
        得為1,207,434元，名下有房屋三筆、土地九筆、汽車
        一輛及投資一筆；原告鄭益勝為被害人鄭鴻光之子，94
        年度所得為202,50 0元，名下有房屋二筆、土地七筆及
        汽車一輛；原告鄭靜淑為被害人鄭鴻光之女，94年度所
        得為0元，名下有房屋一筆及土地二筆等情，此業據兩
        造於警詢或本院審理中陳明，並有兩造之稅務電子閘門
        財產所得調件明細表在卷可按。本院綜參上情，認原告
        乙○○○在受有己身傷害住院期間，並同時遭受夫亡之
        精神痛苦，是其精神慰撫金以52萬元為適當，而原告鄭
        正雄、鄭益勝及鄭靜淑之精神慰撫金則以各50萬元為適
        當，逾此部分之主張為無理由，不予准許。
      (3)因此，就被害人鄭鴻光死亡部分，原告鄭正雄、鄭益勝
        之損害額各為625,000元、原告乙○○○為52萬元、原
        告鄭靜淑為50萬元。
    2.原告乙○○○受傷部分之損害：
      (1)醫療費用及增加生活上需要即看護費用部分：原告乙○
        ○○主張其受有醫療費用70,952元及看護費用19萬元之
        損害，業據提出相關收據為證，且為被告所不爭執，是
        原告乙○○○此部分之主張，應為可採。
      (2)精神慰撫金部分：本院依上述認定標準及雙方之身分資
        力，以及原告乙○○○所受之傷勢等情，認原告乙○○
        ○就其個人受傷部分之精神慰撫金以40萬元為適當，逾
        此部分之主張為無理由，不予准許。
      (3)因此，原告乙○○○因個人受傷部分所受之損害為660,
        952元【計算式：70,952（元）＋190,000（元）＋400,
        000（元）＝660,952（元）】
  (三)又按損害之發生或擴大，被害人與有過失者，法院得減輕賠
    償金額，或免除之。民法第217條第1項定有明文。被告抗辯
    本件應有與有過失減輕賠償金額之適用，經查：
    1.被告抗辯於本件事故發生時被害人鄭鴻光未載安全帽，為
      原告所不爭執，本院認依相驗屍體證明書所載，被害人鄭
      鴻光之直接引起死亡之原因為腦挫傷，其與未載安全帽息
      息相關，可認被害人就損害之擴大，與有過失，故審酌上
      情，認被告與被害人鄭鴻光各應負百分之85、百分之15之
      過失責任，爰免除被告百分15之賠償金額。原告稱被害人
      鄭鴻光就此部分無過失等語，並不可採。
    2.至被告另抗辯被害人鄭鴻光未依規定行駛慢車道，此部分
      亦為與有過失等語，惟查，本件車禍事故地點並未設有快
      、慢車道，有交通部公路總局第五區養護工程處新化工務
      段96年7月30日五工化字地0960003946號函在卷可稽，是
      被告辯稱被害人鄭鴻光另有未依規定行駛慢車道之過失，
      尚非可採。
    3.依上所述，就被害人鄭鴻光死亡部分，原告鄭正雄、鄭益
      勝經依過失比例計算後得主張之損害額各為531,250元、
      原告乙○○○為442,000元、原告鄭靜淑為425,000元；惟
      原告乙○○○個人受傷部分則無過失比例應酌減陪償金額
      之問題，併予敘明。
  (四)再按，保險人依強制汽車責任保險法規定給付之保險金，視
    為加害人或被保險人損害賠償金額之一部分；加害人或被保
    險人受賠償請求時，得扣除之；本法所稱請求權人，指下列
    得向保險人請求保險給付或向特別補償基金請求補償之人：
    一、因汽車交通事故遭致傷害者，為受害人本人。二、因汽
    車交通事故死亡者，為受害人之遺屬；其順位如下：（一）
    父母、子女及配偶。（二）祖父母。（三）孫子女。（四）
    兄弟姐妹。同一順位之遺屬有數人時，按人數平均分配保險
    給付或補償。強制汽車責任保險法第32條、第11條第1、2項
    分別定有明文。第按因連帶債務人中之一人為清償、代物清
    償、提存、抵銷或混同而債務消滅者，他債務人亦同免其責
    任，民法第274條亦定有明文。爰將本件依上述規定得扣除
    之金額以及扣除後之金額為何，分述如下：
    1.被害人鄭鴻光死亡部分之損害：本件原告業就被害人鄭鴻
      光死亡部分領取140萬元之強制責任保險給付，為兩造所
      不爭執，因原告四人之繼承順序相同，故此金額依上述規
      定應就原告四人各扣除35萬元之賠償金額，則原告鄭正雄
      、鄭益勝經扣除後得主張之損害額各為181,250元、原告
      乙○○○為92,000元、原告鄭靜淑為75,000元。又被告先
      前曾提出50萬元資為本件之賠償金額，為兩造所不爭執，
      而原告主張先就被害人鄭鴻光死亡部分之損害扣抵，經扣
      除後，原告乙○○○與鄭靜淑得請求之金額則已全數扣抵
      ，而原告鄭正雄、鄭益勝經扣抵後，其二人各得請求之賠
      償額為14,750元（計算式：181,250+181,250+92,000+75,
      000-500,000=29,500，此金額29,500元再由原告鄭正雄、
      鄭益勝各分得14,750元）。
    2.原告乙○○○受傷部分之損害：原告乙○○○就其受傷部
      分領取262,500元之強制責任保險給付，為兩造所不爭執
      ，則原告乙○○○經扣除後得主張之損害額為398,452元
      。
    3.從而，原告四人主張其因本件車禍而受有前開損害，請求
      被告賠償在上述金額範圍內，即屬正當，逾上述金額之請
      求部分，尚非有理。
  (五)末按給付有確定期限者，債務人自期限屆滿時起，負遲延責
    任。給付無確定期限者，債務人於債權人得請求給付時，經
    其催告而未為給付，自受催告時起，負遲延責任。其經債權
    人起訴而送達訴狀，或依督促程序送達支付命令，或為其他
    相類之行為者，與催告有同一之效力；民法第229條第1、2
    項分別定有明文。又遲延之債務，以支付金錢為標的者，債
    權人得請求依法定利率計算之遲延利息。但約定利率較高者
    ，仍從其約定利率；而應付利息之債務，其利率未經約定，
    亦無法律可據者，週年利率為百分之5；亦為同法第233條第
    1項及第203條所明定。查本件原告請求被告應給付之前開金
    額，並未定有給付之期限，則原告鄭正雄、鄭益勝請求就被
    害人鄭鴻光死亡部分之損害，自附帶民事訴訟起訴狀繕本送
    達之翌日起，按年利率百分之5計算之利息，原告乙○○○
    請求就其個人受傷部分之損害，自起訴狀繕本送達之翌日起
    ，按年利率百分之5計算之利息，均未逾其所得請求之範圍
    ，自無不合；又查，原告附帶民事訴訟起訴狀繕本係於93年
    2月27日送達被告收受，原告乙○○○就其個人受傷部分之
    起訴狀繕本係於93年12月3日送達被告收受，則原告鄭正雄
    、鄭益勝請求被告應自附帶民事訴訟起訴狀繕本送達翌日即
    93年2月28日起，原告乙○○○就其個人受傷部分請求被告
    應自起訴狀繕本送達翌日即93年12月4日起算，均至清償日
    止，按年利率百分之5計算遲延利息，核與上開規定並無違
    背，自無不合。
四、綜上所述，原告依據侵權行為損害賠償之法律關係，請求被
    告賠償原告鄭正雄、鄭益勝各14,750元，及自刑事附帶民事
    訴訟起訴狀繕本送達翌日即93年2月28日起，均至清償日止
    ，按年利率百分之5計算之利息；賠償原告乙○○○398,452
    元及自起訴狀繕本送達翌日即93年12月4日起至清償日止，
    按年利率百分之5計算之利息，即有理由，應予准許，逾此
    範圍所為之請求，為無理由，應予駁回。
五、本判決所命給付之金額未逾50萬元，依民事訴訟法第389條
    第1項第5款規定，就原告勝訴部份，應依職權宣告假執行，
    本院並依同法第392條第2項規定，依被告聲請宣告被告得預
    供擔保，免為假執行；另原告敗訴部份，其假執行之聲請失
    所附麗，應併予駁回之。
六、據上論結，本件原告之訴為一部有理由，一部無理由，依民
    事訴訟法第385條第1項前段、第79條、第85條第1項後段、
    第389條第1項第5款、第392條第2項，判決如主文。
中　　華　　民　　國　　96　　年　　8 　　月　　31　　日
                    民事第五庭    法　官　林福來
以上正本係照原本作成。
如對本判決上訴，須於判決送達後20日內向本院提出上訴狀。
中　　華　　民　　國　　96　　年　　8 　　月　　31　　日
                                  書記官　吳純敏
